【裁判字號】    98,上訴,13
【裁判日期】    980730
【裁判案由】    違反毒品危害防制條例
【裁判全文】
臺灣高等法院臺中分院刑事判決          98年度上訴字第13號
上  訴  人  臺灣臺中地方法院檢察署檢察官
被      告  甲○○
指定辯護人  本院公設辯護人乙○○
上列上訴人因被告違反毒品危害防制條例案件，不服臺灣臺中地
方法院97年度訴字第3332號中華民國97年11月10日第一審判決（
起訴案號：臺灣臺中地方法院檢察署97年度偵字第10365號），
提起上訴，本院判決如下：
    主  文
原判決撤銷。
甲○○製造第二級毒品，累犯，處有期徒刑肆年陸月。扣案如附
表一編號37、編號40、編號43至編號45所示之第二級毒品甲基安
非他命均沒收銷燬之；扣案如附表一編號1至編號36、編號38、
編號39、編號41、編號42、編號46所示之物品、附表一編號37、
編號43至45所示之包裝塑膠袋及如附表二編號1、2所示之物品均
沒收。
    犯 罪 事 實
一、甲○○曾犯竊盜、違背安全駕駛致交通危險等案件，經臺灣
    臺中地方法院於民國93年5月10日以93年度易字第276號判決
    分別判處有期徒刑5月、3月，應執行有期徒刑6月確定，於
    95年12月16日縮刑期滿執行完畢。甲○○明知甲基安非他命
    業經行政院公告列為毒品危害防制條例第2條第2項第2款所
    列之第二級毒品，不得非法製造，竟基於製造甲基安非他命
    之犯意，自97年2月中旬某日起，透過網路及書籍取得製造
    甲基安非他命之方法，並陸續向不知名之化工原料店及大賣
    場購入醋酸、醋酸鈉、鹽酸、硫酸鋇化鈉、水酸化鈉、碘化
    鉀、氫氧化鈉、酒精、甲醇、測試紙、結晶容器、冰箱、過
    濾布、丙酮、過濾網、量杯、搖台、電磁爐、撞臼、壓克力
    接著劑、快速爐、溫度計、攪棒、食鹽、活性碳素、過濾紙
    、氫桶、氫氣、漏斗、電子磅秤、黑粉及真空幫浦等製造甲
    基安非他命之化學藥劑及器材後，並以其所承租位於臺中市
    北屯區○○路○段21巷50號7樓之3之租屋處所做為製造甲基
    安非他命之場所，以自行研發合成原料加入醋酸、醋酸鈉、
    鹽酸、硫酸鋇化鈉、水酸化鈉、碘化鉀、氫氧化鈉、酒精及
    甲醇等物混合鹵化，經氫氧催化，活性碳及濾紙過濾，再放
    入冰箱低溫結晶，測試成品等步驟製造甲基安非他命，並成
    功製造出含甲基安非他命成分之半成品。嗣於97年4月28日
    20時30分許，為警前往上址執行搜索當場查獲，並扣得甲○
    ○所製造如附表一編號37、編號40、編號43至編號45所示之
    含有甲基安非他命成分之物品、甲○○所有供製造甲基安非
    他命所使用如附表一編號1至編號36、編號38、編號39、編
    號41、編號42、編號46及如附表二編號1、2所示之物品，及
    非供製造甲基安非他命使用之附表三所示之物品，始知上情
    （甲○○另涉持有海洛因2包，合計淨重0.42公克之部分，
    業經檢察官以97年度偵字第13539號向臺灣臺中地方法院聲
    請簡易判決處刑，經臺灣臺中地方法院簡易庭以97年度中簡
    字第2613號判決判處有期徒刑6月確定）。
二、案經臺中市警察局移送臺灣臺中地方法院檢察署檢察官偵查
    起訴。
    理  由
壹、程序方面：
一、被告、辯護人及檢察官迄本院言詞辯論終結前，均未對由臺
    中市警察局刑事警察大隊送請內政部警政署刑事警察局所為
    鑑定之97年6月27日刑鑑字第0970075660號毒品鑑定書（見
    偵卷第66頁至第67頁背面）、及臺中市警察局刑事警察大隊
    送請法務部調查局所為鑑定之97年6月4日調科壹字第097230
    26080號濫用藥物實驗室鑑定書（見偵卷第68頁），係司法
    警察機關囑託內政部警政署刑事警察局、法務部調查局所為
    之鑑定，而爭執該毒品鑑定通知書之證據能力；且由於司法
    警察機關調查中之案件，或有量大或急迫之情形，為因應實
    務之現實需求，認為當然有鑑定之必要者，基於檢察一體原
    則，得由該管檢察長對於轄區內之案件，以事前概括選任鑑
    定人或囑託鑑定機關（團體）之方式，俾便轄區內之司法警
    察官、司法警察對於調查中之此類案件，得即時送請事前已
    選任之鑑定人或囑託之鑑定機關（團體）實施鑑定，業經法
    務部92年9月1日法檢字第0920035083號函釋在案。而臺灣高
    等法院檢察署檢察長概括選任內政部警政署刑事警察局、法
    務部調查局為「毒品之鑑定」機關，有臺灣高等法院檢察署
    92年9月9日檢文允字第0921001203號函及臺灣高等法院檢察
    署檢察長概括選任鑑定機關名冊可按。是本件關於毒品之鑑
    定，於偵查之前階段，雖由臺中市警察局刑事警察大隊將採
    集所得之證物，送請內政部警政署刑事警察局、法務部調查
    局鑑定，但內政部警政署刑事警察局、法務部調查局為臺灣
    高等法院檢察署檢察長概括選任之鑑定機關，則該局所為鑑
    定結果因此所出具之上開鑑驗書及函文，仍屬受檢察官囑託
    鑑定，則鑑定人依刑事訴訟法第206條所出具之上揭鑑定書
    ，屬刑事訴訟法第159條第1項規定中之「法律另有規定」，
    則依上開規定之反面解釋，屬傳聞證據之例外，自有證據能
    力（參照最高法院95年台上字第6648號、95年台上字第7297
    號判決意旨）。
二、又按傳聞法則乃對於被告以外之人於審判外之言詞或書面陳
    述而為之規範。扣案如附表一編號37之甲基安非他命、附表
    一編號40、43、44、45之微量甲基安非他命為違禁物品，另
    其餘扣案之物品，係屬物證；卷附警方所製作查獲現場拍攝
    之照片（見警卷第42頁至第43頁），乃以科學、機械之方式
    ，對於當時狀況所為忠實且正確之記錄，性質上並非供述證
    據，無刑事訴訟法第159條第1項規定傳聞法則之適用，以上
    證物與本案具有關聯性，與本案待證事實具有自然之關聯性
    ，且無證據證明係公務員違法取得之物，依法自得作為證據
    。
貳、實體方面：
一、訊據被告甲○○（下稱被告）於偵查、原審及本院坦承於上
    開時、地著手製造甲基安非他命之事實，惟否認有製造甲基
    安非他命既遂之犯行，辯稱：伊製造出來的東西，還只是廢
    料，不能達到毒品的程度，伊認為伊還沒有製造成功，驗出
    的甲基安非他命是伊買成品加進去。依據本案鑑定人之鑑定
    內容，從製毒流程及現場查扣物品觀之，不可能製造出甲基
    安非命云云。經查：
  (一)被告於警詢中坦白承認其製毒之流程，據被告於97年4月29
    日警詢中供稱：「（問：請詳述你製造安非他命毒品方法？
    ）我本次製毒方式是要以我自行研發以合成原料加入醋酸、
    醋酸鈉、鹽酸、硫酸鋇化鈉、水酸化鈉、碘化鉀、氫氧化鈉
    、酒精及甲醇等物混合鹵化、以氫氣催化、活性碳及濾紙過
    濾、置入冰箱低溫結晶、測試成品，別於傳統以麻黃素製作
    。」、「（問：你製造安非他命毒品技術從何而來？）我自
    己在網路及書籍中蒐集資訊。」、「（問：你從事製造毒品
    原料、配料、器具及化學藥品從何而來？）製造毒品原料、
    配料、器具及化學藥品等物品全由我個人在全省各地之化學
    原料店所購買。」、「（問：你自何時起開始製造安非他命
    毒品？至今已製造多少安非他命成品？）我自97年2月中旬
    開始研究，有不良品約1公斤餘。」等語（見警卷第6、7頁
    ）；被告於97年4月29日偵訊中供稱：「（問：扣押物品目
    錄表內的東西是用來製造何物？）我是從網路、書籍看到，
    好奇想試試看能否製造出安非他命．．．」、「（問：原料
    的來源為何？）在化工店買的。」、「（問：製毒的器具來
    源為何？）去化工店買的，或是大賣場。」、「（問：你是
    按照哪一個流程在做？《提示》）就是碘化鉀、強酸、醋酸
    鈉，我每種都實驗看看。做出來都只有一點點，．．．」、
    「（問：警察問你製造安非他命的方法，你如何能回答的如
    此詳細？）就是看程式去做，像警詢筆錄中所說的程序，我
    有試過，．．．」、「（問：有無教導其他人製作安非他命
    ？）沒有。我只是好奇，只做了一點點，都沒有成功。」、
    「（問：你嘗試製作毒品已經多久？）一個多月。」、「（
    問：為何不嘗試用麻黃素來製作？）因為我不知道從哪裡購
    得麻黃素。」、「（問：你說你的技術都是從網路與化工書
    籍學的，為何警詢中只有你的筆記，沒有網路的資料？）我
    只有抄重點。」等語（見偵查卷第11至13頁）；被告於97年
    6月20日偵訊中供稱：「（問：如何製作？）我在網路上看
    的資料與書籍。」、「我就是沒有麻黃素，所以用其他的化
    學藥劑，看看是否可以代替麻黃素。」等語（見偵查卷第61
    、62頁）；被告於97年4月30日原審法院羈押訊問時供稱：
    「（問：是否要製造安非他命？）我是好奇要去製造看看，
    不是純心要去製造。」等語（97年度聲羈字第639號卷第5頁
    背面）；被告於97年8月19日原審法院接押訊問時供稱：「（
    問：對於檢察官起訴之犯罪事實及所犯法條是否承認？）我
    承認，我以為製造沒有成功，但是依據鑑定報告卻認定已經
    成功。」、「（問：你從何時開始製造？）被查獲前一個月
    前開始製造，就是起訴書所載的今年2月，做了約一個多月
    ，一直做到3月28日左右為止。」等語（見原審卷第11頁）
    ；被告於97年9月1日原審準備程序時供稱：「（問：對於檢
    察官起訴之犯罪事實有何意見？是否認罪？）我承認我有在
    製作甲基安非他命，．．．」等語（見原審卷第23頁背面）
    ；被告於97年10月20日原審審理時供稱：「我有製造」等語
    （見原審卷第55頁）；被告於98年6月2日本院準備程序時供
    稱：「（問：你當時目的是不是要製造甲基安非他命？）當
    時有要製造甲基安非他命．．．，我承認我有試驗做．．．
    甲基安非他命，．．．」等語（見本院卷第152頁背面）；
    被告於98年6月18日本院審理時供稱：「（問：是否要製造
    安非他命？）我承認我想要製造安非他命。」、「我承認我
    要製造甲基安非他命」等語（見本院卷第162頁背面、第163
    頁背面），依被告之前揭供述，可知被告坦承製造甲基安非
    他命，惟並非完全侷限於依照傳統製毒流程之方式製毒，足
    認被告已著手製造甲基安非他命之行為，惟因其無法取得麻
    黃素，並非以鹽酸麻黃素為原料製造甲基安非他命。
  (二)據鑑定人丁○○於原審審理時結稱：「（問：編號H醋酸納
    及苯甲酸納是什麼？）是傳統氫化階段也就是製造毒品中段
    時使用的緩衝劑，兩者都是。」、「（問：編號L苯甲酸，
    也是製造毒品的物品？）它與編號H物質一樣，用來氫化的
    緩衝劑。」、「（問：《提示扣押物品清單》這些物品是否
    為製造甲基安非他命所需要的器具及化學物質？）醋酸是氫
    化階段緩衝劑，鹽酸製毒是純化的階段，是後段的部分，硫
    酸鋇化鈉是不是正確的化學名稱，無法回答，水酸化鈉不是
    正確的名稱，（但有硫酸鋇這種物質，它是用在與氯化鈀是
    用在氫化階段的催化劑，是不是硫酸鋇化鈉的誤載，我不知
    道，）碘化鉀在傳統製毒的過程中，沒有見過，通常不會用
    到，實務上沒有見到，氫氧化鈉可以調整酸鹼值，可以用來
    毒品的純化階段，酒精是乙醇，和甲醇一樣可以用來純化階
    段的試劑、冰箱目的也是用來純化階段所用，用來促使安非
    他命的結晶、食鹽是用來純化階段的化學物品，目的是要使
    氫化階段後產生飽和現象，在純化階段使安非他命析出，活
    性碳素是用來過濾、除色除臭的物品、氫桶是用來中段氫化
    階段的所使用器具，真空幫浦是用來過濾的用途。」、「（
    問：《提示警卷所附扣案被告的製毒手冊並告以要旨》請說
    明被告製毒手冊裡面其意義。）第1張是另一種製毒方法，
    是紅磷製毒法，也是製造安非他命所使用的化學試劑。第2
    張傳統3階段製安非他命毒品方法所使用的化學試劑。第3張
    傳統3階段製安非他命毒品方法所使用的化學試劑。第4張是
    屬於紅磷製毒品所使用的化學試劑。第5張傳統三階段製安
    非他命毒品方法所使用的化學試劑。第6張實務上並沒有涉
    獵此方面，製毒的方法很多，從設備與原料的使用上，添加
    物品的使用因人而異，120度這個東西不能從溫度推測是否
    為製毒的方法。」等語（見原審卷第51至52頁）。被告亦坦
    承使用如附表一編號1至編號36、編號38、編號39、編號41
    、編號42、編號46及如附表二編號1、2所示之物品製造甲基
    安非他命，足認查獲如附表一編號1至編號36、編號38、編
    號39、編號41、編號42、編號46及如附表二編號1、2所示之
    物品確係供作製造甲基安非他命所用。此外，並有如附表一
    、二所示之物品扣案可資佐證，復有現場及扣案物品之照片
    4張在卷可稽（見警卷第42、43頁）。
  (三)被告於警詢中雖供稱：「查扣之安非他命1.6公克（按：即
    扣案如附表一編號46所示之甲基麻黃）是我的。」等語（
    見警卷第11頁），惟扣案如附表一編號46（原判決編列為附
    表一編號47）所示之物品經送鑑定結果，淨重0.1165公克，
    驗餘淨重0.1150公克（扣押物品清單原記載含袋共重1.6公
    克），檢出含甲基麻黃鹼（Methylephedrine）成分，此有
    行政院衛生署草屯療養院97年5月13日草療鑑字第097000396
    6號鑑定書1件附卷為憑（見本院卷第60頁），足認扣案如附
    表一編號46所示之物品係甲基麻黃鹼，並非甲基安非他命或
    安非他命。
  (四)被告於警詢中供稱：「查扣之安非他命1.6公克（按：即附
    表一編號46所示之甲基麻黃）是我的。」、「（問：你稱
    無施用毒品習性，為何有上述物品？）因我製毒要測試味道
    。」、「（問：你是否已經施用過上述毒品？）還沒有。」
    等語（見警卷第11頁），足認被告於警詢中供稱因製毒需測
    試味道，始持有扣案如附表一編號46所示之物品；另被告於
    偵訊中供稱：「（問：查扣到的安非他命與海洛因，為何你
    未簽名？）那些東西是我向朋友要來，要看我製作出來的成
    品是否一樣。」等語（見偵查卷第11頁），堪認被告於警詢
    及偵訊供稱上開為警查扣之如附表一編號46所示之物品，係
    被告用以與其製造之甲基安非他命成品作比對之用，以便測
    試其所製造之成品與甲基安非他命之成分、性質等差距多寡
    ，被告於前揭警詢及偵訊中並未供稱有將甲基安非他命摻入
    其製毒之原料中。又鑑定人丁○○於原審審理時結稱：製造
    甲基安非他命的過程中，學理上並不需要添加甲基安非他命
    成品等語（見原審卷第53頁），而員警所查獲之上開製毒筆
    記中，亦未有記載需添加甲基安非他命之程序，有上開製毒
    筆記附卷可參（見警卷第36至41頁），足見被告製造甲基安
    非他命之過程根本無須添加任何甲基安非他命成品，而扣案
    如附表一編號46所示之物品經送鑑定結果係甲基麻黃鹼，並
    非甲基安非他命或安非他命，已如前述，是被告於原審97年
    10月20日審理中辯稱：「我有製造，但是沒有製造成功，驗
    出的甲基安非他命，是我買成品加進去。」云云（見原審卷
    第55頁），自難予採信。
  (五)扣案如附表一所示之物品，經警方採取部分樣品及將部分工
    具送請內政部警政署刑事警察局鑑驗結果：(一)編號1：結晶
    粉末（橘色塑膠桶內採樣），1包（5公克），本局另予以編
    號A。(二)編號2：結晶粉末（紅色方盒內採樣），1包（4公克
    ），本局另予以編號B。(三)編號3：結晶粉末（黃色方盒內採
    樣），1包（2公克），本局另予以編號C。(四)編號4：白色粉
    末（小塑膠量杯內採樣），1包（3公克），本局另予以編號
    D。(五)編號5：結晶粉末（黃色方盒內採樣），1包（6公克）
    ，本局另予以編號E。(六)編號6：結晶粉末（金屬撞臼內採樣
    ），1包（1公克），本局另予以編號F。(七)編號7：白色粉末
    （大型玻璃錐型瓶內採樣），1包（1公克），本局另予以編
    號G。(八)編號11：廢水（製毒後所產生），1瓶，本局另予以
    編號H。(九)編號12：安非他命成品，1包（80公克），本局另
    予以編號I。(十)編號13：安非他命成品，1包（125公克），
    本局另予以編號J。(十一)編號14：安非他命成品，1包（58公克
    ），本局另予以編號K。(十二)編號15：安非他命成品，1包（26
    .45 公克），本局另予以編號L。其鑑定結果：(一)編號A：經
    檢視為白色晶體。1.驗前毛重5.24公克（包裝塑膠袋重2.71
    公克）。2.(1)取0.65公克鑑定用罄，餘1.88公克。(2)檢出氯
    化鈉（NaCl；俗稱食鹽）成分。(3)未檢出二級毒品「甲基安
    非他命」（Methamphetamine）成分。(二)編號B：經檢視為白
    色晶體。1.驗前毛重5.04公克（包裝塑膠袋重2.71公克）。
    2.(1)取0.37公克鑑定用罄，餘1.96公克。(2)檢出氯化鈉（Na
    Cl；俗稱食鹽）成分。(3)未檢出二級毒品「甲基安非他命」
    （Methamphetamine）成分。(三)編號C：經檢視為褐色晶體。
    1.驗前毛重2.91公克（包裝塑膠袋重2.82公克）。2.(1)取0.
    06公克鑑定用罄，餘0.03公克。(2)檢出二級毒品「甲基安非
    他命」（Methamphetamine）成分。(四)編號D：經檢視為白色
    粉末。1.驗前毛重2.97公克（包裝塑膠袋重2.74公克）。2.
    (1)取0.12公克鑑定用罄，餘0.11公克。(2)檢出苯甲酸（Benz
    oic Acid）成分。(3)未檢出二級毒品「甲基安非他命」（
    Methamphetamine）成分。(五)編號E：經檢視為透明晶體。1.
    驗前毛重6.04公克（包裝塑膠袋重3.72公克）。2.(1)取0.68
    公克鑑定用罄，餘1.64公克。(2)檢出第四級毒品：毒品先驅
    原料「甲基麻黃」（Methylephedrine）成分(3)未檢出二
    級毒品「甲基安非他命」（Methamphetamine）成分。(六)編
    號F：經檢視為微量白色晶體，因量微無法有效秤重，以有
    機溶劑（甲醇）洗滌，取其洗滌液鑑定。檢出二級毒品「甲
    基安非他命」（Methamphetamine）、第四級毒品：毒品先
    驅原料「甲基麻黃」（Methylephedrine）等成分。(七)編
    號G：經檢視為微量白色粉末，因量微無法有效秤重，以有
    機溶劑（甲醇）洗滌，取其洗滌液鑑定。未檢出二級毒品「
    甲基安非他命」（Methamphetamine）、第四級毒品：毒品
    先驅原料「甲基麻黃」（Methylephedrine）等成分。(八)
    編號H：經檢視為淡黃色透明液體。1.驗前毛重428.84公克
    （包裝塑膠瓶重21.52公克）。2.(1)取18.44公克鑑定用罄，
    餘388.88公克。(2)檢出苯甲酸鈉（Sodium Benzoate）、醋
    酸鈉（Sodium Acetate）等成分。(3)未檢出二級毒品「甲基
    安非他命」（Methamphetamine）、第四級毒品：毒品先驅
    原料「甲基麻黃」（Methylephedrine）等成分。(九)編號I
    ：經檢視為米白色晶體。1.驗前毛重82.56公克（包裝塑膠
    袋重5.31公克）。2.(1)取0.28公克鑑定用罄，餘76.97公克
    。(2)檢出微量二級毒品「甲基安非他命」（Methamphetamin
    e）、微量第四級毒品：毒品先驅原料「甲基麻黃」（Met
    hylephedrine）等成分。(十)編號J：經檢視為白色晶體。1.
    驗前毛重138.27公克（包裝塑膠袋重5.72公克）。2.(1)取0.
    39公克鑑定用罄，餘132.16公克。(2)檢出微量二級毒品「甲
    基安非他命」（Methamphetamine）。(十一)編號K：經檢視為米
    褐色晶體。1.驗前毛重59.96公克（包裝塑膠袋重5.15公克
    ）。2.(1)取0.28公克鑑定用罄，餘54.53公克。(2)檢出微量
    二級毒品「甲基安非他命」（Methamphetamine）、微量第
    四級毒品：毒品先驅原料「甲基麻黃」（Methylephedrin
    e）等成分。(十二)編號L：經檢視為白色晶體。1.驗前毛重5.69
    公克（包裝塑膠袋重1.97公克）。2.(1)取0.07公克鑑定用罄
    ，餘3.65公克。(2)檢出苯甲酸（Benzoic Acid）成分。(3)未
    檢出二級毒品「甲基安非他命」（Methamphetamine）成分
    ，有內政部警政署刑事警察局97年6月27日刑鑑字第0970075
    660號毒品鑑定書1份在卷可稽（見偵查卷第66頁至第67頁背
    面）。
  (六)經本院勘驗附表一編號11之容器（即扣押物品清單編號11之
    容器），扣押物品清單記載係20個，經本院實際勘驗有22個
    。扣案容器之種類分別如下：1.鐵盤3個。2.大型塑膠平盤
    黃色3個、綠色2個。3.紅色方盒9個。4.黃色方盒3個，其中
    1個黃色方盒外面貼有下列標籤：「」、「安非他命不良
    品」、「295公克」，但該黃色方盒目前並無結晶物在裡面
    ，空盒內殘留有結晶粉末（按：即附表二編號1所示之結晶
    殘渣）。5.藍色方盒1個，上面貼有標籤「結晶容器」。6.
    綠色方盒1個，上面貼有標籤記載「黑粉、結晶時使用配料
    」。另外外放有1包用小夾鏈袋盛裝之粉末（按：即附表一
    編號24所示之黑粉），夾鏈袋外貼有標籤記載「黑粉23公克
    」（以上見本院卷第90、91頁勘驗筆錄）；經本院勘驗附表
    一編號17（即扣押物品清單編號17）之撞臼1組，撞臼容器
    內目前還有粉末殘留（按：即附表二編號2所示之粉末）；
    經本院勘驗附表一編號31（即扣押物品清單編號34）之漏斗
    2組，下方均是大型玻璃錐型瓶，內有白色粉末殘留（見本
    院卷第91頁勘驗筆錄）。經將前揭勘驗時殘留有結晶粉末之
    黃色方盒送請鑑定結果，內有微量結晶殘渣（即附表二編號
    1所示之物品），經以有機溶劑（甲醇）洗滌，取其洗滌液
    鑑定。檢出第四級毒品：毒品先驅原料「甲基麻黃」（
    Methylephedrine）成分，未檢出二級毒品「N，N-二甲基安
    非他命（N，N-Dimethylamphetamine）」、「甲基安非他命
    」（Methamphetamine）等成分；經將前揭勘驗時有粉末殘
    留（即附表二編號2所示之物品）之金屬撞臼送請鑑定結果
    ，未檢出二級毒品「N，N-二甲基安非他命（N，N-Dimethyl
    amphetamine）」、「甲基安非他命」（Methamphetamine）
    等成分；經將前揭勘驗時之夾鏈袋外貼有標籤記載「黑粉23
    公克」之粉末（按：即附表一編號24所示之物品）送請鑑定
    結果，檢出BaSO4（硫酸鋇）成分，未檢出二級毒品「N，N-
    二甲基安非他命（N，N-Dimethylamphetamine）」、「甲基
    安非他命」（Methamphetamine）等成分，此有內政部警政
    署刑事警察局98年4月20日刑鑑字第0980032629號鑑定書1件
    附卷為憑（見本院卷第142、143頁）。
  (七)本件臺中市警察局刑警大隊於97年4月28日晚間20時30分許
    ，在被告位於臺中市○○區○○路3段21巷50號7樓之3之租
    屋處，搜索查獲，並當場扣得製毒筆記6張、醋酸等製毒原
    料、製毒器具及相關器物等情，有臺中市警察局刑警大隊搜
    索扣押筆錄、扣押物品目錄表、製毒筆記影本6張及現場照
    片4張附卷可稽。而上開扣案物品經採樣送驗結果，編號Ｃ
    所示自黃色方盒內採樣之褐色晶體（即附表一編號37所示之
    物品）、編號Ｆ所示自金屬撞臼內採樣之微量白色晶體（即
    附表一編號40所示之物品）、編號Ｉ所示之米白色晶體（即
    附表一編號43所示之物品）、編號Ｊ所示之白色晶體（即附
    表一編號44所示之物品）、編號Ｋ所示之米褐色晶體（即附
    表一編號45所示之物品），均檢出有甲基安非他命成分等情
    ，有內政部警政署刑事警察局97年6月27日刑鑑字第0970075
    660號鑑定書1紙附卷可參（見偵查卷第66、67頁）。足證被
    告基於製造第二級毒品之犯意，而著手於製造第二級毒品之
    行為，並已成功製造出含有第二級毒品甲基安非他命成分之
    結晶體物質。
  (八)鑑定人丁○○於原審審理時結稱：依據過去的經驗，如果製
    造甲基安非他命純化的過程中，製毒者的技術、設備不佳時
    ，製造出來的成品就不會有透明的顏色，而是有雜質的顏色
    等語（見原審卷第53頁）。而本案查獲送驗檢出有甲基安非
    他命之採樣檢體，如編號Ｃ所示自黃色方盒內採樣之褐色晶
    體（即附表一編號37所示之物品）、編號Ｆ所示自金屬撞臼
    內採樣之微量白色晶體（即附表一編號40所示之物品）、編
    號Ｉ所示之米白色晶體（即附表一編號43所示之物品）、編
    號Ｊ所示之白色晶體（即附表一編號44所示之物品）、及編
    號Ｋ所示之米褐色晶體（即附表一編號45所示之物品）等，
    均非呈透明顏色之結晶體，而是分別呈褐色、白色、米白色
    及米褐色之結晶體等情，有內政部警政署刑事警察局97年6
    月27日刑鑑字第0970075660號鑑定書1紙附卷可參（見偵查
    卷第66、67頁）。又附表一編號40、編號43至45所示之晶體
    驗出含有微量甲基安非他命成分，據鑑定人丁○○於原審結
    稱：「甲基安非他命的純度在百分之一以下的話，我們的鑑
    定報告就會顯示微量。」等語（見原審卷第51頁），顯見本
    案查獲送驗而檢出有甲基安非他命之晶體，應係被告在製毒
    技術及設備不佳之情形下，所製造出來品質不佳之甲基安非
    他命結晶體。
  (九)又如附表一編號39、40、43、45、46所示之物品均檢出有甲
    基麻黃成分，鑑定人丁○○雖於原審審理時證稱：鑑定書
    上所稱之甲基麻黃鹼，係氮氮二甲基安非他命之先驅原料，
    麻黃素始為甲基安非他命之原料，而於製造甲基安非他命之
    過程中，可能因反應不完全而殘留麻黃素，然伊尚未看過殘
    留甲基麻黃鹼之案例等語（見原審卷第52頁及背面）。然查
    ，被告於偵訊時自承其不知從何處購買麻黃素，其製毒資訊
    之來源，多來自網路及書籍等情（見偵查卷第11、12頁），
    而鑑定人丁○○亦於原審審理時結稱：實務上製毒的方法甚
    多，從設備、原料及添加物的使用，因人而異等語（見原審
    卷第52頁），則化學試驗方式及結果既有千百種，能否以一
    般現有學理知識判斷被告之製造過程及其結果，自有疑問。
    再者，被告係於自行承租之處製造甲基安非他命，其製造過
    程及手法自難與一般實驗室堅守程序與排除外力變化之嚴謹
    相當，則被告前後多次之製程與試驗，亦難保無殘留之可能
    。
  (十)鑑定人丁○○於原審審理時雖結稱：「（被告問：我現有扣
    案的原料、器具，是否有辦法做到純度的甲基安非他命？）
    《審判長提示本案扣押物品清單》就剛才所看到的器具及鑑
    定報告內容，有部分東西是有欠缺的，例如前段裡面沒有亞
    硫醯二氯、中段裡面也沒有學理上是會用氯化鈀作催化劑，
    也沒有純化階段的不銹鋼鍋，因為純化階段要加入鹽酸，使
    甲基安非他命產生結晶，用不銹鋼鍋避免容器腐蝕。」等語
    （見原審卷第53頁及背面），警方於製造現場雖未查獲製造
    甲基安非他命所需亞硫醯二氯、氯化鈀及不銹鋼鍋等原料及
    工具，惟扣案物品經採樣送驗結果，編號Ｃ所示自黃色方盒
    內採樣之褐色晶體（即附表一編號37所示之物品）、編號Ｆ
    所示自金屬撞臼內採樣之微量白色晶體（即附表一編號40所
    示之物品）、編號Ｉ所示之米白色晶體（即附表一編號43所
    示之物品）、編號Ｊ所示之白色晶體（即附表一編號44所示
    之物品）、編號Ｋ所示之米褐色晶體（即附表一編號45所示
    之物品），均檢出有甲基安非他命成分等情，有內政部警政
    署刑事警察局97年6月27日刑鑑字第0970075660號鑑定書1紙
    附卷可參（見偵查卷第66、67頁），足認被告已成功製造出
    含有第二級毒品甲基安非他命成分之結晶體物質。據被告於
    97年8月19日原審法院接押訊問時供稱：「（問：你從何時
    開始製造？）被查獲前一個月前開始製造，就是起訴書所載
    的今年2月，做了約一個多月，一直做到3月28日左右為止。
    」等語（見原審卷第11頁），則被告自有可能已使用亞硫醯
    二氯、氯化鈀完畢而未遭警方查獲，亦有可能曾經使用過不
    銹鋼鍋而將之放置他處或以其他物品代替，尚難僅因警方未
    於現場查獲前揭物品，即認被告係製造甲基安非他命未遂，
    是鑑定人丁○○前揭所證尚難據為有利於被告認定之依據。
  (十一)據上所述，被告辯稱採樣檢驗出來的甲基安非他命，係其購
    買成品摻入云云，顯不可採。本件被告既基於製造第二級毒
    品之犯意，著手製造第二級毒品，且製成之半成品及製毒器
    具中經採樣送驗結果，於編號C、F、I、J、K之檢體（即附
    表一編號37、40、43至45所示之物品）中均檢出有甲基安非
    他命，足證被告製造甲基安非他命之犯行業已既遂，被告有
    製造甲基安非他命之犯行，堪予認定，應依法論科。
二、依最高法院95年5月23日刑事庭第八次會議決議，關於法律
    變更之比較適用原則，於比較時應就罪刑有關之共犯、未遂
    犯、想像競合犯、牽連犯、連續犯、結合犯，以及累犯加重
    、自首減輕暨其他法定加減原因（如身分加減）與加減比例
    等一切情形，本於統一性及整體性原則，綜其全部罪刑之結
    果而為比較。被告行為後，毒品危害防制條例第4條、第17
    條業已修正，經總統於98年5月20日公布，依中央法規標準
    法第13條規定，自公布日起算至第3日起發生效力，故應於
    98年5月22日生效施行（按法規之制定與法規之修正，如有
    特定生效日之必要者，依中央法規標準法第14條或第20條第
    2項準用第14條之規定，應分別特定其施行日期。法規制定
    或前次修正基於特殊因素所特定之施行日期，並不適用於日
    後修正或再次修正之條文。又法律之制定或修正，若未明定
    施行日期者，中央法規標準法雖未規定應自何時生效，然法
    律既經制定或修正並經總統公布，自應依一般原則，自公布
    日起算至第三日發生效力。至於92年7月9日修正公布之毒品
    危害防制條例第36條規定：「本條例自公布後六個月施行。
    」其立法理由係謂：「(一)依修正草案第二條第三項規定，法
    務部需會同衛生署成立審議委員會每三個月定期檢討調整毒
    品之分級及品項，而本次新增第四級毒品，有需要在新法施
    行前先經該審議會檢討後再調整公布，爰預留六個月緩衝期
    ，以利處理。(二)依本條例新修正之規定，有必要再訂定相關
    子法及修正相關法規，以配合本條例之施行，故亦有需要預
    留適當緩衝期，以利訂頒相關子法及相關法規之配合修正。
    」故該條規定，顯係因應該次修正之需，始預留適當之緩衝
    期。與本次之修正並未定有施行日期之特別規定，且亦未明
    示係基於何特殊因素而修正，自並不能適用92年7月9日修正
    公布之毒品危害防制條例第36條自公布後6個月施行之規定
    。），是被告犯後法律已有變更，修正前毒品危害防制條例
    第4條第2項之規定為：「製造、運輸、販賣第二級毒品者，
    處無期徒刑或七年以上有期徒刑，得併科新臺幣七百萬元以
    下罰金。」，修正後毒品危害防制條例第4條第2項則規定為
    ：「製造、運輸、販賣第二級毒品者，處無期徒刑或七年以
    上有期徒刑，得併科新臺幣一千萬元以下罰金。」，修正後
    之條文，將併科罰金之數額提高，對被告並非有利；而修正
    前毒品危害防制條例第17條之規定為：「犯第4條第1項至第
    4項、第5條第1項至第4項前段、第6條第1項至第4項、第7條
    第1項至第4項、第8條第1項至第4項、第10條或第11條第1項
    、第2項之罪，供出毒品來源，因而破獲者，得減輕其刑。
    」，修正後毒品危害防制條例第17條第1項、第2項則規定：
    「犯第4條至第8條、第10條獲第11條之罪，供出毒品來源，
    因而查獲其他正犯或共犯者，減輕或免除其刑。」、「犯第
    4條至第8條之罪於偵查及審判中均自白者，減輕其刑。」，
    從而，就製造第二級毒品罪部分，依刑法第2條第1項之規定
    及前揭最高法院決議綜其全部罪刑新舊法比較之結果，再參
    以被告於偵查及審理中均自白其犯行，此部分修正後之法律
    規定顯較修正前有利於被告，依刑法第2條第1項但書之規定
    ，此部分自應適用被告裁判時之毒品危害防制條例。
三、查甲基安非他命係毒品危害防制條例第2條第2項第2款所稱
    之第二級毒品，不得非法製造，被告業已著手製造甲基安非
    他命，並已製成含有甲基安非他命成分之毒品，是核其所為
    ，係違反毒品危害防制條例第4條第2項之製造第二級毒品罪
    。又被告於上址製造甲基安非他命之流程，均係為達製造甲
    基安非他命之目的所為之數舉動，且於同時同地或密切接近
    之時、地實施，侵害同一之法益，各行為之獨立性極為薄弱
    ，依一般社會觀念，在時間差距上，難以強行分開，在刑法
    評價上，以視為數個舉動之接續施行，合為包括之一行為予
    以評價，較為合理，自應論以接續犯。查被告曾犯竊盜、違
    背安全駕駛致交通危險等案件，經臺灣臺中地方法院於93年
    5 月10日以93年度易字第276號判決分別判處有期徒刑5月、
    3月，應執行有期徒刑6月確定，於95年12月16日縮刑期滿執
    行完畢等情，有臺灣高等法院被告前案紀錄表在卷可按，其
    於受有期徒刑之執行完畢，5年內故意再犯本件法定本刑有
    期徒刑以上之罪，為累犯，被告所犯製造第二級毒品罪之法
    定本刑為無期徒刑部分，依法不得加重，僅就製造第二級毒
    品罪之有期徒刑、罰金刑部分加重其刑。又被告行為後，毒
    品危害防制條例於98年5月20日修正公布，該法第17條第2項
    明定「犯第4條至第8條之罪於偵查及審判中均自白者，減輕
    其刑。」，被告於偵查及審判中均自白其製造第二級毒品之
    犯行，有偵查及審判筆錄可按，此係有利於被告之規定，爰
    依刑法第2條第1項但書、98年5月20日公布修正後毒品危害
    防制條例第17條第2項規定減輕其刑。又被告所犯上開製造
    第二級毒品罪，有前揭加重及減輕之事由，應依刑法第71
    條第1項之規定先加而後減輕之。
四、撤銷改判之理由：
  (一)撤銷原判決之理由：
    原審認被告製造甲基安非他命之犯行事證明確，予以論罪科
    刑，固非無見。惟查：
  (1)原判決認定被告製造甲基安非他命之犯行，屬於未遂，認定
    事實尚有未洽。
  (2)原判決附表一編號26、46所示之物品係相同之物，原判決未
    察，竟予重複論列，並重複宣告沒收，認定事實未臻妥適。
  (3)扣案如附表一編號46（原判決編列為附表一編號47）所示之
    物品經送鑑定結果，檢出含甲基麻黃鹼（Methylephedrine
    ）成分，已如前述，足認扣案如附表一編號46所示之物品係
    甲基麻黃鹼，並非甲基安非他命或安非他命，原判決誤認扣
    案如附表一編號46（原判決編列為附表一編號47）所示之物
    品係甲基安非他命，並依毒品危害防制條例第18條第1項前
    段規定，諭知沒收銷燬，適用法律自有未當。
  (4)毒品危害防制條例第4條及第17條業經於98年5月20日修正公
    布，於同月22日生效施行，被告行為後法律有變更，原審未
    及依刑法第2條第1項規定比較適用新舊法，亦有未洽。
  (二)對於上訴理由之審酌：
    檢察官上訴意旨認被告係製造第二級毒品既遂，指摘原判決
    不當，為有理由，且原判決既有前揭可議之處，即屬無可維
    持，自應由本院將原判決予以撤銷改判。
  (三)自為判決之科刑及審酌之理由：
    爰審酌被告正值壯年，四肢健全，不思從事正當工作安分守
    己，率然從事製造甲基安非他命之犯行，倘其日後製造甲基
    安非他命完成流入市面，將嚴重戕害社會大眾身心健康，被
    告犯罪所生潛在危害甚為嚴重，惟念及被告坦承犯行，及其
    犯罪動機、目的、手段、智識程度等一切情狀，量處如主文
    第二項所示之刑，以示懲儆。原審檢察官雖對被告具體求處
    15年，併科罰金100萬元及諭知刑前強制工作等語（見原審
    卷第55頁背面），惟本院認被告犯製造第二級毒品罪，所製
    造之第二級毒品尚未流通在外，其所造成之危害及上開等情
    狀，被告復有98年5月20日公布修正後毒品危害防制條例第
    17條第2項規定減輕其刑之適用，是本院認以量處如主文第
    二項所示之刑為適當，原審檢察官之求刑，稍嫌過重。又被
    告曾犯竊盜、違背安全駕駛致交通危險等案件，經臺灣臺中
    地方法院於93年5月10日以93年度易字第276號判決分別判處
    有期徒刑5月、3月，應執行有期徒刑6月確定，於95年12月
    16日縮刑期滿執行完畢，則依被告上述前科紀錄，係犯竊盜
    、違背安全駕駛致交通危險罪之前科，本案犯罪之時間距前
    案相隔已有數年之久，顯難認有犯罪習慣或因遊蕩或懶惰成
    習而犯罪者，而公訴人復未敘明被告有何犯罪習慣或因遊蕩
    或懶惰成習而犯罪之具體情狀，是其請求宣告被告強制工作
    ，尚有未合，礙難准許，附此敘明。
五、關於諭知沒收及不予宣告沒收部分：
  (一)扣案如附表一編號37、編號40、編號43至編號45所示驗餘之
    甲基安非他命（不含容器、金屬撞臼、包裝袋），經檢驗結
    果確實殘留含有第二級毒品甲基安非他命成分，係屬毒品危
    害防制條例第2條第2項第2款所管制之第二級毒品，不論屬
    於犯人與否，應依毒品危害防制條例第18條第1項前段之規
    定沒收銷燬之，而送鑑驗耗損部分即無庸再諭知沒收銷燬（
    扣案如附表一編號40、編號43、編號45所驗出之甲基麻黃
    已與甲基安非他命混合難以析離，應一併沒收銷燬）。
  (二)依毒品危害防制條例第18條第1項之規定，得諭知沒收並銷
    燬之者，以查獲之毒品及專供製造或施用毒品之器具為限，
    並不及於毒品之外包裝。扣案如附表一編號37、編號43至編
    號45之甲基安非他命係以如附表一編號37、編號43至編號45
    所示之塑膠袋包裝，本件經查獲扣案用以包裝上開甲基安非
    他命之外包裝塑膠袋，依前揭刑事警察局鑑定書記載，既與
    毒品甲基安非他命分別鑑秤其重量，足認前揭供第二級毒品
    甲基安非他命包裝用之外包裝塑膠袋，係可與包裝內之毒品
    分離，前開外包裝塑膠袋之主要作用在於包裹毒品，防其裸
    露、潮濕（參照最高法院93年度臺上字第2743號判決意旨）
    ，與毒品甲基安非他命即無難以析離而無法個別宣告沒收之
    情事，故應認係被告所有供製造第二級毒品犯罪所用之物，
    應依毒品危害防制條例第19條第1項前段之規定，宣告沒收
    （因前揭物品均已扣案，並無不能沒收之問題，故不為追徵
    其價額之諭知）。另扣案如附表一編號1至編號36、編號38
    、編號39、編號41、編號42、編號46及如附表二編號1、編
    號2所示之物，分別係供製造甲基安非他命所用之物，已如
    前述，均應依毒品危害防制條例第19條第1項規定，宣告沒
    收。又上開物品均已扣案，應無全部或一部不能沒收之情形
    ，自無庸再依毒品危害防制條例第19條第1項後段諭知追徵
    其價額或以其財產抵償之必要（最高法院95年度台上字第
    5106號刑事判決參照）。
  (三)另按刑法第38條規定之沒收，為從刑之一種，具有刑罰及保
    安處分之性質，且與主刑有從屬關係，依主從不可分原則，
    應於裁判時附隨於主刑而宣告，故該條第1項第1款至第3款
    規定之沒收物，須與犯罪有直接關係並於犯罪事實中有具體
    之記載，始能於判決主文宣示沒收（最高法院91年度台非字
    第67號判決意旨可資參照）。扣案如附表三編號1所示之吸
    食器3組、附表三編號2至編號4所示之行動電話3組，被告均
    否認與本案有何關聯，亦無證據證明與被告製造甲基安非他
    命之犯行有關，均不諭知沒收。至於附表三編號4、編號5所
    示海洛因2包，並非供本案犯罪所用之物，且被告持有上開
    海洛因2包之犯行，業據檢察官另案向臺灣臺中地方法院聲
    請簡易判決一節，亦有臺灣臺中地方法院檢察署檢察官97年
    度偵字第13539號聲請簡易判決處刑書1份在卷可稽（見原審
    卷第26頁至第27頁），故上述海洛因，依法自不得宣告沒收
    ，附此敘明。
六、被告於本院聲請再傳喚鑑定人丁○○，本院審酌鑑定人丁○
    ○於原審審理中，業經到庭結證明確，並於原審審理中賦予
    被告詰問之機會，本院認並無再予傳訊之必要。又被告於本
    院聲請傳訊證人陸建邦（即查獲本案之警員），以資證明被
    告遭查獲時並非現行犯云云，惟本案依前揭事證已臻明確，
    本院認並無證喚證人陸建邦之必要，亦附此敘明。
據上論斷，應依刑事訴訟法第369條第1項前段、第364條、第299
條第1項前段，毒品危害防制條例第4條第2項、第17條第2項、第
18條第1項前段、第19條第1項，刑法第2條第1項但書、第11條、
第47條第1項，判決如主文。
本案經檢察官丙○○到庭執行職務。
中    華    民    國    98    年    7     月    30    日
             刑事第十一庭 審判長法  官  陳  朱  貴
                                法  官  郭  同  奇
                                法  官  胡  文  傑
上列正本證明與原本無異。
如不服本判決應於收受送達後十日內向本院提出上訴書狀，其未
敘述上訴之理由者並得於提起上訴後十日內向本院補提理由書（
均須按他造當事人之人數附繕本）「切勿逕送上級法院」。
                                書記官  蔡  嘉  萍
中    華    民    國    98    年    7    月    30    日
附錄本案論罪科刑法條：
中華民國98年5月20日公布修正毒品危害防制條例第4條
製造、運輸、販賣第一級毒品者，處死刑或無期徒刑；處無期徒
刑者，得併科新臺幣二千萬元以下罰金。
製造、運輸、販賣第二級毒品者，處無期徒刑或七年以上有期徒
刑，得併科新臺幣一千萬元以下罰金。
製造、運輸、販賣第三級毒品者，處五年以上有期徒刑，得併科
新臺幣七百萬元以下罰金。
製造、運輸、販賣第四級毒品者，處三年以上十年以下有期徒刑
，得併科新臺幣三百萬元以下罰金。
製造、運輸、販賣專供製造或施用毒品之器具者，處一年以上七
年以下有期徒刑，得併科新臺幣一百萬元以下罰金。
前五項之未遂犯罰之。
 附表一：
┌─┬─────────┬─────────┬────┬───────┐
│編│   物 品 名 稱    │數  量            │所 有 人│ 備        註 │
│號│                  │                  │        │              │
├─┼─────────┼─────────┼────┼───────┤
│1 │醋酸              │12罐              │甲○○  │              │
├─┼─────────┼─────────┼────┼───────┤
│2 │醋酸鈉            │9罐               │同上    │              │
├─┼─────────┼─────────┼────┼───────┤
│3 │鹽酸              │7罐               │同上    │              │
├─┼─────────┼─────────┼────┼───────┤
│4 │硫酸鋇化鈉        │3罐               │同上    │              │
├─┼─────────┼─────────┼────┼───────┤
│5 │水酸化鈉          │1罐               │同上    │              │
├─┼─────────┼─────────┼────┼───────┤
│6 │碘化鉀            │1罐               │同上    │              │
├─┼─────────┼─────────┼────┼───────┤
│7 │氫氧化鉀          │1罐               │同上    │              │
├─┼─────────┼─────────┼────┼───────┤
│8 │酒精              │1罐               │同上    │              │
├─┼─────────┼─────────┼────┼───────┤
│9 │甲醇              │1罐               │同上    │              │
├─┼─────────┼─────────┼────┼───────┤
│10│測試紙            │8盒               │同上    │              │
├─┼─────────┼─────────┼────┼───────┤
│11│容器（結晶容器）  │22個（註：扣押物品│同上    │經本院實際勘驗│
│  │                  │清單及原判決誤認係│        │有22個容器（見│
│  │                  │20個）            │        │本院卷第90頁勘│
│  │                  │                  │        │驗筆錄）      │
├─┼─────────┼─────────┼────┼───────┤
│12│過濾布（吸水用）  │5張               │同上    │              │
├─┼─────────┼─────────┼────┼───────┤
│13│過濾網            │5支               │同上    │              │
├─┼─────────┼─────────┼────┼───────┤
│14│量杯              │5個               │同上    │              │
├─┼─────────┼─────────┼────┼───────┤
│15│搖台              │1個               │同上    │              │
├─┼─────────┼─────────┼────┼───────┤
│16│電磁爐            │1台               │同上    │              │
├─┼─────────┼─────────┼────┼───────┤
│17│撞臼              │1組               │同上    │              │
├─┼─────────┼─────────┼────┼───────┤
│18│壓克力接著劑      │1罐               │同上    │              │
├─┼─────────┼─────────┼────┼───────┤
│19│溫度計            │2支               │同上    │              │
├─┼─────────┼─────────┼────┼───────┤
│20│攪棒              │1支               │同上    │              │
├─┼─────────┼─────────┼────┼───────┤
│21│活性碳素          │6包               │同上    │              │
├─┼─────────┼─────────┼────┼───────┤
│22│過濾紙            │6盒               │同上    │              │
├─┼─────────┼─────────┼────┼───────┤
│23│電子磅秤          │2台               │同上    │              │
├─┼─────────┼─────────┼────┼───────┤
│24│含BaSO4（硫酸鋇） │淨重19.53公克，取 │同上    │內政部警政署刑│
│  │成分之黑粉        │0.61公克鑑定用罄，│        │事警察局98年4 │
│  │                  │驗餘18.92公克。   │        │月20日鑑定書所│
│  │                  │                  │        │載編號C（見本 │
│  │                  │                  │        │院卷第142、143│
│  │                  │                  │        │頁）。        │
├─┼─────────┼─────────┼────┼───────┤
│25│製毒手冊          │6張               │同上    │              │
├─┼─────────┼─────────┼────┼───────┤
│26│含有苯甲酸成分之白│驗前毛重5.69公克（│同上    │內政部警政署│
│  │色晶體1包         │包裝塑膠袋重1.97公│        │刑事警察局97年│
│  │                  │克），取0.07公克鑑│        │6月27日鑑定書 │
│  │                  │定用罄，驗餘3.65公│        │所載編號L（見 │
│  │                  │克。              │        │偵查卷第66、67│
│  │                  │                  │        │頁）。        │
│  │                  │                  │        │經本院勘驗苯│
│  │                  │                  │        │甲酸之數量為1 │
│  │                  │                  │        │包（見本院卷第│
│  │                  │                  │        │91頁勘驗筆錄）│
├─┼─────────┼─────────┼────┼───────┤
│27│真空幫浦          │1台               │同上    │              │
├─┼─────────┼─────────┼────┼───────┤
│28│快速爐            │2台               │同上    │              │
├─┼─────────┼─────────┼────┼───────┤
│29│氫桶              │3桶               │同上    │              │
├─┼─────────┼─────────┼────┼───────┤
│30│氫氣              │1桶               │同上    │              │
├─┼─────────┼─────────┼────┼───────┤
│31│漏斗              │2組               │同上    │              │
├─┼─────────┼─────────┼────┼───────┤
│32│食鹽              │25公斤            │同上    │扣押物品清單編│
│  │                  │                  │        │號為35號，經本│
│  │                  │                  │        │院勘驗是使用橘│
│  │                  │                  │        │色塑膠桶盛裝（│
│  │                  │                  │        │見本院卷第91頁│
│  │                  │                  │        │勘驗筆錄）    │
├─┼─────────┼─────────┼────┼───────┤
│33│丙酮              │3桶               │同上    │              │
├─┼─────────┼─────────┼────┼───────┤
│34│冰箱              │1台               │同上    │              │
├─┼─────────┼─────────┼────┼───────┤
│35│含有氯化鈉（俗稱食│驗前毛重5.24公克（│同上    │內政部警政署刑│
│  │鹽）成分之白色晶體│包裝塑膠袋重2.71公│        │事警察局97年6 │
│  │（註：自橘色塑膠桶│克），取0.65公克鑑│        │月27日鑑定書所│
│  │內採樣）          │定用罄，驗餘1.88公│        │載編號A（見偵 │
│  │                  │克。              │        │查卷第66、67頁│
│  │                  │                  │        │）            │
├─┼─────────┼─────────┼────┼───────┤
│36│含有氯化鈉（俗稱食│驗前毛重5.04公克（│同上    │內政部警政署刑│
│  │鹽）成分之白色晶體│包裝塑膠袋重2.71公│        │事警察局97年6 │
│  │（註：自紅色方盒內│克），取0.37公克鑑│        │月27日鑑定書所│
│  │採樣）            │定用罄，驗餘1.96公│        │載編號B（見偵 │
│  │                  │克。              │        │查卷第66、67頁│
│  │                  │                  │        │）            │
├─┼─────────┼─────────┼────┼───────┤
│37│含有甲基安非他命成│驗前毛重2.91公克（│同上    │內政部警政署刑│
│  │分之褐色晶體      │包裝塑膠袋重2.82公│        │事警察局97年6 │
│  │（註：自黃色方盒內│克），取0.06公克鑑│        │月27日鑑定書所│
│  │採樣）            │定用罄，驗餘0.03公│        │載編號C（見偵 │
│  │                  │克。              │        │查卷第66、67頁│
│  │                  │                  │        │）            │
├─┼─────────┼─────────┼────┼───────┤
│38│含有苯甲酸成分之白│驗前毛重2.97公克（│同上    │內政部警政署刑│
│  │色粉末            │包裝塑膠袋重2.74公│        │事警察局97年6 │
│  │（註：自小塑膠量杯│克），取0.12公克鑑│        │月27日鑑定書所│
│  │內採樣）          │定用罄，驗餘0.11公│        │載編號D（見偵 │
│  │                  │克。              │        │查卷第66、67頁│
│  │                  │                  │        │）            │
├─┼─────────┼─────────┼────┼───────┤
│39│含有甲基麻黃之透│驗前毛重6.04公克（│同上    │內政部警政署刑│
│  │明晶體            │包裝塑膠袋重3.72公│        │事警察局97年6 │
│  │（註：自黃色方盒內│克），取0.68公克鑑│        │月27日鑑定書所│
│  │採樣）            │定用罄，驗餘1.64公│        │載編號E（見偵 │
│  │                  │克。              │        │查卷第66、67頁│
│  │                  │                  │        │）            │
├─┼─────────┼─────────┼────┼───────┤
│40│含有微量甲基安非他│因量微無法有效秤量│同上    │內政部警政署刑│
│  │命、甲基麻黃等成│                  │        │事警察局97年6 │
│  │分之微量白色晶體  │                  │        │月27日鑑定書所│
│  │（註：自金屬撞臼內│                  │        │載編號F（見偵 │
│  │採樣）            │                  │        │查卷第66、67頁│
│  │                  │                  │        │）            │
├─┼─────────┼─────────┼────┼───────┤
│41│未檢出甲基安非他命│因量微無法有效秤量│同上    │內政部警政署刑│
│  │、甲基麻黃等成分│                  │        │事警察局97年6 │
│  │之白色粉末        │                  │        │月27日鑑定書所│
│  │（註：自大型玻璃錐│                  │        │載編號G（見偵 │
│  │型瓶內採樣）      │                  │        │查卷第66、67頁│
│  │                  │                  │        │）            │
├─┼─────────┼─────────┼────┼───────┤
│42│含有苯甲酸鈉、醋酸│驗前毛重428.84公克│同上    │內政部警政署刑│
│  │鈉等成分之淡黃色透│（包裝塑膠瓶重21. │        │事警察局97年6 │
│  │明液體            │52公克），取18.44 │        │月27日鑑定書所│
│  │                  │公克鑑定用罄，驗餘│        │載編號H（見偵 │
│  │                  │388.88公克。      │        │查卷第66、67頁│
│  │                  │                  │        │）            │
├─┼─────────┼─────────┼────┼───────┤
│43│含有微量甲基安非他│驗前毛重82.56公克 │同上    │內政部警政署刑│
│  │命、微量甲基麻黃│（包裝塑膠袋重5.31│        │事警察局97年6 │
│  │等成分之米白色晶體│公克），取0.28公克│        │月27日鑑定書所│
│  │                  │鑑定用罄，驗餘76. │        │載編號I（見偵 │
│  │                  │97公克。          │        │查卷第66、67頁│
│  │                  │                  │        │）            │
├─┼─────────┼─────────┼────┼───────┤
│44│含有微量甲基安非他│驗前毛重138.27公克│同上    │內政部警政署刑│
│  │命成分之白色晶體  │（包裝塑膠袋重5.72│        │事警察局97年6 │
│  │                  │公克），取0.39公克│        │月27日鑑定書所│
│  │                  │鑑定用罄，驗餘132.│        │載編號J（原判 │
│  │                  │16公克。          │        │決誤載為編號K │
│  │                  │                  │        │，見偵查卷第66│
│  │                  │                  │        │、67頁）      │
├─┼─────────┼─────────┼────┼───────┤
│45│含有微量甲基安非他│驗前毛重59.96公克 │同上    │內政部警政署刑│
│  │命、微量甲基麻黃│（包裝塑膠袋重5.15│        │事警察局97年6 │
│  │等成分之米褐色晶體│公克），取0.28公克│        │月27日鑑定書所│
│  │                  │鑑定用罄，驗餘54. │        │載編號K（原判 │
│  │                  │53公克。          │        │決誤載為編號L │
│  │                  │                  │        │，見偵查卷第66│
│  │                  │                  │        │、67頁）      │
├─┼─────────┼─────────┼────┼───────┤
│46│含有甲基麻黃成分│淨重0.1165公克，驗│同上    │行政院衛生署草│
│  │之透明結晶（即原判│餘淨重0.1150公克（│        │屯療養院97年5 │
│  │決附表一編號47之物│扣押物品清單原記載│        │月13日鑑定書（│
│  │品，原判決誤認係甲│含袋共重1.6公克） │        │見本院卷第60頁│
│  │基安非他命）      │                  │        │）            │
└─┴─────────┴─────────┴────┴───────┘
 附表二：
┌─┬─────────┬─────────┬────┬───────┐
│編│   物 品 名 稱    │數  量            │所 有 人│ 備        註 │
│號│                  │                  │        │              │
├─┼─────────┼─────────┼────┼───────┤
│1 │含有甲基麻黃成分│微量結晶殘渣      │甲○○  │內政部警政署刑│
│  │之微量結晶殘渣    │                  │        │事警察局98年4 │
│  │（註：自黃色方盒內│                  │        │月20日鑑定書所│
│  │採樣）            │                  │        │載編號A（見本 │
│  │                  │                  │        │院卷第142頁） │
├─┼─────────┼─────────┼────┼───────┤
│2 │未檢出N，N-二甲基 │淨重2.56公克，取  │同上    │內政部警政署刑│
│  │安非他命、甲基安非│0.16公克鑑定用罄，│        │事警察局98年4 │
│  │他命等成分之淡黃粉│餘2.40公克。      │        │月20日鑑定書所│
│  │末（註：自金屬撞臼│                  │        │載編號B（見本 │
│  │內採樣）          │                  │        │院卷第142頁） │
└─┴─────────┴─────────┴────┴───────┘
 附表三：
┌─┬─────────┬───┬────┬───────┐
│編│  物  品  名  稱  │數  量│所 有 人│ 備         註│
│號│                  │      │        │              │
├─┼─────────┼───┼────┼───────┤
│1 │  吸食器          │3組   │甲○○  │              │
├─┼─────────┼───┼────┼───────┤
│2 │行動電話（ANY CALL│      │        │              │
│  │）                │1組   │同上    │              │
│  │號碼0000000000    │      │        │              │
│  │序號00000000000000│      │        │              │
│  │13                │      │        │              │
├─┼─────────┼───┼────┼───────┤
│3 │行動電話（SONY）  │1組   │同上    │              │
│  │號碼0000000000    │      │        │              │
│  │序號00000000000000│      │        │              │
│  │109               │      │        │              │
├─┼─────────┼───┼────┼───────┤
│4 │行動電話（威寶）  │1組   │同上    │              │
│  │號碼0000000000    │      │        │              │
│  │序號00000000000000│      │        │              │
│  │6                 │      │        │              │
├─┼─────────┼───┼────┼───────┤
│5 │海洛因1包         │淨重0.│同上    │              │
│  │                  │28公克│        │              │
├─┼─────────┼───┼────┼───────┤
│6 │海洛因1包         │淨重0.│同上    │              │
│  │                  │14公克│        │              │
└─┴─────────┴───┴────┴───────┘


司法院資訊處製作；財團法人民間司法改革基金會備份。
